【裁判字號】    89,訴,424
【裁判日期】    890906
【裁判案由】    槍砲彈藥刀械管制條例
【裁判全文】
臺灣臺南地方法院刑事判決                          八十九年度訴字第四二四號
    公  訴  人  臺灣台南地方法院檢察署檢察官
    被      告  甲○○
右列被告因違反槍砲彈藥刀械管制條例案件，經檢察官提起公訴（八十九年度偵字第
二三五七號），本院判決如左：
    主      文
甲○○未經許可持有可發射金屬具有殺傷力之空氣長槍，處有期徒刑壹年，併科罰金
新台幣拾萬元，罰金如易服勞役，以新台幣玖佰元即銀元參佰元折算壹日。緩刑年
。
扣案之空氣長槍壹枝 (槍枝管制編號：0000000000，含瓦斯鋼瓶貳個、鋼珠拾柒個）
沒收。
    事      實
一、甲○○於民國（下同）八十九年二月十二日下午二十時五十分許，在台南縣玉井
    鄉竹圍村一八二之六號旁木瓜園內，未經許可持有可發射金屬具殺傷力之空氣長
    槍一支（含瓦斯鋼瓶二個、鋼珠十七個），為警方巡邏人員當場查獲，並扣得上
    開空氣長槍一支（含瓦斯鋼瓶二個、鋼珠十七個）。
二、案經台南縣警察局玉井分局報請台灣台南地方法院檢察署檢察官偵查起訴。
    理      由
一、右揭犯罪事實，迭據被告甲○○於警偵訊及本院審理時坦承不諱，且有空氣長槍
    壹枝（槍枝管制編號：0000000000，含瓦斯鋼瓶二個、鋼珠十七個）扣案可資佐
    證。又該空氣長槍（含瓦斯鋼瓶二個、鋼珠十七個）經送法務部調查局鑑驗結果
    ，認係以裝在槍身尾端套筒內氣體鋼瓶中之氣體為動力，可發射與槍管口徑六Ｍ
    Ｍ相當之球形彈丸，該槍於槍管中段下方裝有一雷射目標指示器，機械性能良好
    ，未發現曾經改造改裝的痕跡，惟該槍枝與槍砲彈藥刀械管制條例第四條第一款
    所稱之空氣槍（係指打鳥用的空氣獵槍或比賽用的空氣槍械，而非一般遊戲類空
    氣槍枝）亦不相同，應不屬該條例第四條第一款所定義之空氣槍。至鋼瓶內裝二
    氧化碳壓縮氣體，鋼珠每顆直徑六ＭＭ、重約零點八八公克，均適合上開槍枝裝
    填使用。復以上開槍枝、空氣鋼瓶及鋼珠試射，換算單位面積動能約四十一焦耳
    ／平方公分，足以進入人體皮肉層，具有殺傷力等語，有該局八十九年六月十四
    日（八九）陸（三）字第八九○四一四四二號鑑定通知書、八十九年八月二日（
    八九）陸（三）字第八九○五五四○九號函各乙份在卷可稽。是被告自白，核與
    事實相符，本件事證明確，被告犯行洵堪認定，應依法論科。
二、核被告所為，係犯槍砲彈藥刀械管制條例第第十一條第四項之未經許可持有其他
    可發射金屬具有殺傷力之各式槍砲罪。爰審酌被告犯罪之動機、目的、手段、所
    生危害及犯罪後坦承犯行態度良好等一切情狀，量處如主文所示之刑，並諭知易
    服勞役之折算標準，以資懲儆。又被告前未曾受有期徒刑以上刑之宣告，有台灣
    台南地方法院檢察署刑案資料查註紀錄表及台灣高等法院被告全國前案紀錄表在
    卷可按，其因一時失慮，偶罹刑典，事後已坦承犯行，深具悔意，經此偵審教訓
    及刑之宣告後，應知警惕而無再犯之虞，本院因認所宣告之刑以暫不執行為當，
    併予宣告緩刑三年，用啟自新。扣案空氣長槍壹枝（槍枝管制編號：0000000000
    ，含瓦斯鋼瓶二個、鋼珠十七個）為違禁物，應依法諭知沒收。
三、按槍砲彈藥刀械管制條例第十九條第一項規定：「犯第七條、第八條、第十條、
    第十一條、第十二條第一項至第三項、第十三條第一項至第三項之罪，經判處有
    期徒刑者，應於刑之執行完畢或赦免後，令入勞動場所，強制工作，其期間為三
    年」，惟此項規定不問對行為人有無預防矯治其社會危險性之必要，一律宣付強
    制工作三年，限制其中不具社會危險性之受處分人之身體、自由部分，其所採措
    施與所欲達成預防矯治之目的及所需程度，不合憲法第二十三條所定之比例原則
    。犯上開條例第十九條所定之罪，不問對行為人有無預防矯治其社會危險性之必
    要，一律宣付強制工作三年之部分，自八十七年十二月十八日司法院大法官會議
    著有第四七一號解釋公布之日起不予適用，而犯該條例第十九條第一項所列舉之
    罪，依個案情節符合比例原則部分，固應適用該條例宣告保安處分；至不合部分
    而應宣告保安處分者，則仍由法院斟酌刑法第九十條第一項規定之要件依職權為
    之，司法院大法官會議著有第四七一號解釋可資參照。經查本件被告持有上開槍
    枝，未曾持槍傷害他人，倘對其為刑之宣告，尚非不能達教化之效，應已足以矯
    治被告對社會之危險性；依其所為之前揭行為之嚴重性程度，及被告所表現之危
    險性、對其未來行為之期待性等情節，若直接適用該條例第十九條所定，尚與憲
    法第二十三條所定之比例原則不符，是本院認被告尚無強制工作之必要，爰不另
    為強制工作之諭知，併此敘明。
據上論斷，應依刑事訴訟法第二百九十九條第一項前段、槍砲彈藥刀械管制條例第十
一條第四項、刑法第十一條前段、第七十四條第一款、第三十八條第一項第一款、第
四十二條第二項，罰金罰鍰提高標準條例第二條，判決如主文。
本案經檢察官陳俊秀到庭執行職務。
中      華      民      國    八十九    年      九      月      六      日
                                  臺灣臺南地方法院刑事第二庭
                                          法  官  林彥君
右正本證明與原本無異。
如不服本判決，應於判決送達後十日內，向本院提出上訴狀。
                                          書記官   陳瑞鈴
中      華      民      國    八十九    年       九     月      六      日
附錄本案論罪科刑法條全文：
槍砲彈藥刀械管制條例第十一條第四項：
未經許可，持有、寄藏或意圖販賣而陳列第一項所列槍砲者，處一年以上七年以下有
期徒刑，併科新臺幣七百萬元以下罰金。


司法院資訊處製作；財團法人民間司法改革基金會備份。
